【裁判字號】    99,上易,714
【裁判日期】    991130
【裁判案由】    竊盜等
【裁判全文】
臺灣高等法院臺南分院刑事判決         99年度上易字第714號
上  訴  人
即  被  告  王重興
上列上訴人即被告因竊盜案件，不服臺灣嘉義地方法院99年度易
字第536號中華民國99年9月30日第一審判決（起訴案號：臺灣嘉
義地方法院檢察署99年度偵字第138號），提起上訴，本院判決
如下：
    主  文
上訴駁回。
    理  由
一、按依刑事訴訟法第350條、第361條、第362條、第367條規定
    ，不服地方法院之第一審判決，提起第二審上訴者，須提出
    上訴書狀，並應敘述「具體理由」，為上訴必備之程式。所
    稱具體理由，必係依據卷內既有訴訟資料或提出新事證，指
    摘或表明第一審判決有何採證、認事、用法或量刑等足以影
    響判決本旨之不當或違法，而構成應予撤銷之具體事由，始
    克相當；如未依上揭意旨指出具體事由，而僅泛言或單憑當
    事人自我說詞，指摘原判決採證認事違法、用法不當、判決
    不公、量刑過重等等，即屬未敘述具體理由，所提第二審上
    訴不合法律上之程式，得不經言詞辯論，由第二審法院予以
    判決駁回（最高法院98年度台上字第6531號刑事判決意旨參
    照）。
二、本件上訴意旨略以：被告犯此錯事，本應虛心接受法院判處
    之徒刑，但因家中有老母親、體弱多病妻子及小孩，必須奉
    養與管教，如入監執刑，家中經濟勢必斷絕。故請准改處義
    務勞動、公益捐款或易科罰金，使被告得到教訓，同時兼顧
    家庭云云。
三、經查:
(一)按量刑的輕重，屬事實審法院得依職權自由裁量之事項，苟
    已斟酌刑法第57條各款所列情狀而未逾越法定刑度，不得遽
    指為違法，且在同一犯罪事實與情節，如別無其他加重或減
    輕之原因，下級審量定之刑，亦無過重或失輕之不當情形，
    則上級審法院對下級審法院之職權行使，原則上應予尊重。
(二)查本件上訴人即被告對於本件加重竊盜之犯罪事實(被訴故
    買贓物部分，經檢察官撤回起訴)，業於警詢、偵查及原審
    審理均坦承不諱，並有證人即台電公司配電員李坤龍、證人
    翁明賢於警詢及偵查中證述之情節(見警卷第17至21頁、偵
    卷第13、14、21頁)、路口監視錄影畫面翻拍照片2張、車籍
    資料、現場照片2張、被害報告單、扣押書、扣押物品目錄
    表各1份(警卷第25、31、32、34、42、43頁)及紅色把手老
    虎鉗、藍色外殼美工刀各1支及上開竊得之台電公司電線1捆
    （約2.8公斤）等物扣案可佐，原審法院因而適用簡式審判
    程序，以被告犯刑法第321條第1項第3款之攜帶兇器竊盜，
    罪證明確；復敘明被告有原審判決事實欄所載之前科及執行
    紀錄，其受徒刑之執行完畢，5年以內故意再犯有期徒刑以
    上之罪，為累犯，應依刑法第47條第1項之規定，加重其刑
    ；並審酌被告國小肄業之智識程度，有竊盜、施用毒品之前
    案紀錄，被告身體殘缺謀生不易，僅能靠撿拾回收物品販賣
    或收購回收物維生，收入微薄，且家中尚有母親待撫養，一
    子尚在就學，其肩負家庭生活重擔而觸蹈法網，及其犯後自
    警詢迄至原審審理中均坦承犯行，犯後態度良好，並酌以其
    犯罪動機、目的、手段、被害人台電公司所受損失等一切情
    狀，量處有期徒刑七月；另就扣案紅色把手老虎鉗、藍色外
    殼美工刀各1支，認係被告所有供本件犯罪所用之物，爰依
    刑法第38條第1項第2款之規定併予宣告沒收，至其餘扣案物
    品，尚乏證據證明與本案犯行有關，爰不另為沒收之諭知。
    本院經核原審認事用法，尚無不當，量刑亦在法定刑度之內
    ，從形式上觀之，原判決並無違法不當。
四、上訴意旨雖以被告家中尚有母親、妻小須照顧為由，請求改
    判得義務勞動、公益捐款或易科罰金之刑，使被告得兼顧家
    庭云云。然查，有關被告之家庭生活情形，原審於量刑時業
    已審酌在內，已如前述。且本件被告所犯刑法第321條第1項
    第3款之攜帶兇器竊盜罪，最輕法定刑為六月以上，被告復
    有累犯之加重事由，原審量處被告有期徒刑七月，已是法定
    最低刑度。被告上訴請求改判得易科罰金或易服義務勞動之
    刑，乃強法律之所難，顯非具體之理由。
五、綜上所述，上訴人即被告僅以前詞，針對屬事實審法院刑罰
    裁量權行使範疇事項，請求本院改判更輕之刑，而未確實依
    據卷內既有訴訟資料或提出新事證，具體指摘或表明第一審
    判決有何認事採證不當或違法之事由，或明確指出原審所為
    證據證明力之判斷、推論如何違背經驗、論理法則，或彼先
    前之自白有何違反任意性之規定。揆諸前開說明，本件上訴
    理由，自難謂係具體理由。是本件上訴顯不合法律上之程式
    ，爰依刑事訴訟法第367條前段之規定駁回上訴，並不經言
    詞辯論為之。
六、爰依刑事訴訟法第367條前段、第372條，判決如主文。
中    華    民    國    99    年    11    月    30    日
                  刑事第六庭    審判長法  官  董武全
                                      法  官  孫玉文
                                      法  官  賴純慧
以上正本證明與原本無異。
不得上訴。
                                      書記官  蔡宜均
中    華    民    國    99    年    11    月    30    日

司法院資訊處製作；財團法人民間司法改革基金會備份。
